---
title: "Techniques de Programmation"
author: "CORBARI UGO SCHNEIDER HUGO"
date: "2025-01-14"
output: ioslides_presentation
---

```{r setup, include=FALSE}
knitr::opts_chunk$set(echo = FALSE)
```

## Description du projet

Pour ce projet lié à l'Unité d'Enseignement "Techniques de programmation", nous avons décidé de développer un programme capable de générer des résumés de matchs de football en se basant sur les résultats disponibles sur le site "Transfermarkt".

Ce projet s'inscrit dans le cadre de l'apprentissage des techniques de web scraping, une thématique du cours que nous avons trouvée particulièrement intéressante mais assez complexe, doù le fait que nous avons souhaité approfondir cette thématique. 

L'objectif principal est ainsi de récupérer les données d'un match spécifique depuis le site "Transfermarkt". Pour ce faire, nous commençons par configurer un user agent et nettoyer le fichier HTML extrait. Ensuite, nous extrayons des informations telles que les équipes, les scores, les buteurs, et d'autres événements clés du match. Une fois ces données collectées, nous mettons en place des formules permettant de structurer et résumer les principaux événements du match.

Enfin, nous veillons à automatiser ce processus afin que notre programme puisse produire un résumé détaillé pour n'importe quel match de football disponible sur la plateforme. Ce projet nous a permis de consolider notre compréhension des techniques de web scraping tout en appliquant les concepts appris à travers le cours de manière concrète.

## Slide with Bullets

- Bullet 1
- Bullet 2
- Bullet 3

## Slide with R Output

```{r cars, echo = TRUE}
summary(cars)
```

## Slide with Plot

```{r pressure}
plot(pressure)
```

