---
title: "Techniques de programmation"
author: "CORBARI UGO SCHNEIDER HUGO"
date: "2025-01-14"
output: html_document
---

```{r setup, include=FALSE}
knitr::opts_chunk$set(echo = TRUE)
```

## Description du projet

Pour ce projet lié à l'Unité d'Enseignement "Techniques de programmation", nous avons décidé de développer un programme capable de générer des résumés de matchs de football en se basant sur les résultats disponibles sur le site "Transfermarkt".

Ce projet s'inscrit dans le cadre de l'apprentissage des techniques de web scraping, une thématique du cours que nous avons trouvée particulièrement intéressante mais assez complexe, doù le fait que nous avons souhaité approfondir cette thématique.

L'objectif principal est ainsi de récupérer les données d'un match spécifique depuis le site "Transfermarkt". Pour ce faire, nous commençons par configurer un user agent et nettoyer le fichier HTML extrait. Ensuite, nous extrayons des informations telles que les équipes, les scores, les buteurs, et d'autres événements clés du match. Une fois ces données collectées, nous mettons en place des formules permettant de structurer et résumer les principaux événements du match.

Enfin, nous veillons à automatiser ce processus afin que notre programme puisse produire un résumé détaillé pour n'importe quel match de football disponible sur la plateforme. Ce projet nous a permis de consolider notre compréhension des techniques de web scraping tout en appliquant les concepts appris à travers le cours de manière concrète.

```{r, echo=FALSE, results='hide'}
### Importation des packages et configuration

# Chargement des librairies nécessaires 
library(httr)
library(stringr)
library(xml2)
library(stringr)
library(tools)
library(rvest)
library(dplyr)

# Configuration d'un User-Agent spécifique, définition de l'URL de la page cible et nettoyage de la page HTML
foot = GET('https://www.whatismybrowser.com/detect/what-is-my-user-agent/')
str_match_all(content(foot, "text"), '<div class="value" id="detected_value">(.*?)</div>')[[1]][,2]

user_agent = user_agent("Mozilla/5.0 (Windows NT 10.0; Win64; x64; rv:132.0) Gecko/20100101 Firefox/132.0")
foot = GET('https://www.whatismybrowser.com/detect/what-is-my-user-agent/', user_agent)
str_match_all(content(foot, "text"), '<div class="value" id="detected_value">(.*?)</div>')[[1]][,2]

urlpage = 'https://www.transfermarkt.fr/spielbericht/index/spielbericht/4402015'
urlpage

foot = GET(urlpage, user_agent)
html = xml2::read_html(httr::content(foot, "text"))
substr(as.character(html), 1, 2000)

clean_html = str_replace_all(as.character(html),'[\\t\\r\\n\\f]','')

```

## 1 Extractions des données pour un match

Le site "Transfermarkt" présente tous les matchs selon une structure homogène. Chaque page dédiée aux résultats d'un match est organisée en plusieurs encadrés. Dans un premier temps, notre travail se concentre sur le premier encadré. Cet encadré contient des informations clés telles que la compétition dans laquelle se déroule le match, les équipes impliquées, les scores, le résultat final, ainsi que d'autres données essentielles à la création du résumé que nous souhaitons mettre en place.

```{r}
### Extractions des principales données de l'encadré 1

page <- read_html(clean_html)

compet <- page %>% html_node(".direct-headline__header") %>%  html_text(trim = TRUE)            # Compétition

T.home <- page %>% html_node(".sb-team.sb-heim .sb-vereinslink") %>% html_text(trim = TRUE)     # Equipe Domicile

T.away <- page %>% html_node(".sb-team.sb-gast .sb-vereinslink") %>% html_text(trim = TRUE)     # Equipe Exterieur

result <- page %>% html_node(".sb-endstand") %>%html_text(trim = TRUE)                          # Résultat

spec <- page %>% html_node(".sb-zusatzinfos strong") %>% html_text(trim = TRUE)                 # Spectateurs

date <- page %>% html_node(".sb-datum.hide-for-small") %>% html_text(trim = TRUE)               # Date du match

Stade <- page %>% html_node(".sb-zusatzinfos a") %>% html_text(trim = TRUE)                     # Nom du stade

# Résumé de ces informations
cat(sprintf("Compétition: %s\nMatch: %s %s %s\nSpectateurs: %s\nDate et heure: %s\nStade: %s\n",
            compet, T.home, result, T.away, spec, date, Stade))

```

Nous remarquons que, sous ce premier encadré, le site présente une frise chronologique des événements dans laquelle apparaissent les minutes auxquelles ont lieu les buts, une information qui nous sera essentielle pour le résumé du match.

```{r}
# Extraire les minutes en fonction de leurs positions dans la frise
# La frise présente tous les évènements du match, tels que les changements, les buts ou encore les cartons. On se concentre dans notre cas sur les buts 
# Objectif : Filtrer uniquement les événements de buts
but_elements <- page %>%
  html_nodes(".sb-leiste-ereignis span.sb-sprite.sb-tor") %>% html_nodes(xpath = "..") %>%html_attr("style")                                          
# Les éléments de la frise sont définis en fonction de leurs positions, on convertit alors la position en minutes
extract_minutes <- function(style) {
  if (grepl("left:", style)) {
    percent <- as.numeric(sub(".*left: ([0-9.]+)%;.*", "\\1", style))
    return(round((percent * 90) / 100, 0))  # Calcul de la minute en fonction du pourcentage
  } else {
    return(NA)
  }
}

but_minutes <- sapply(but_elements, extract_minutes)
print(but_minutes)


```

Le deuxième encadré permet d'accéder aux compositions des équipes, une information pertinente pour comprendre la physionomie des matchs.

```{r}
# Fonction pour extraire les joueurs par poste et le manager pour une équipe spécifique

# Sections des équipes
section.Home <- "//div[contains(@class, 'large-6') and contains(@class, 'aufstellung') and contains(@class, 'box')]"
section.Away <- "//div[contains(@class, 'large-6') and not(contains(@class, 'aufstellung'))]"


extraire.joueurs <- function(page, section_xpath) {
  section <- page %>% html_nodes(xpath = section_xpath)
  postes <- c("Gardien de but", "Défenseurs", "Milieux de terrain", "Attaquants", "Manager")
  data <- list()
  for (poste in postes) {
    poste_xpath <- sprintf(".//td[b[text()='%s']]/following-sibling::td", poste)
    joueurs <- section %>% html_nodes(xpath = poste_xpath) %>% html_text(trim = TRUE)
    if (length(joueurs) == 0) {
      data[[poste]] <- "Non disponible"
    } else {
      data[[poste]] <- joueurs
    }
  }
  return(data)
}

# Extraire les données pour chaque équipe
Home.data <- extraire.joueurs(page, section.Home)
Away.data <- extraire.joueurs(page, section.Away)

# Résultats
print(Home.data)
print(Away.data)

# Fonction pour extraire le nombre de joueurs pour chaque poste
Nb.joueurs.lignes <- function(poste) {
  joueurs <- strsplit(poste, ",\\s*")[[1]]
  return(length(joueurs))
}

# Fonction pour obtenir le nombre de joueurs pour chaque poste pour Home et Away
nombre_joueurs_home <- sapply(Home.data, Nb.joueurs.lignes)
nombre_joueurs_away <- sapply(Away.data, Nb.joueurs.lignes)

# Résultats
print("Formation équipe domicile")
print(nombre_joueurs_home)

print("Formation équipe extérieur")
print(nombre_joueurs_away)


# Obtennir les formations
formation_home <- paste(
  nombre_joueurs_home["Défenseurs"], 
  nombre_joueurs_home["Milieux de terrain"], 
  nombre_joueurs_home["Attaquants"], sep = "-"
)

formation_away <- paste(
  nombre_joueurs_away["Défenseurs"], 
  nombre_joueurs_away["Milieux de terrain"], 
  nombre_joueurs_away["Attaquants"], sep = "-"
)

cat("\nFormation équipe à domicile : ", formation_home, "\n")
cat("Formation équipe à l'extérieur : ", formation_away, "\n")


```

Le troisième encadré joue également un rôle crucial car il détaille les données liées aux buts marqués pendant le match. Il fournit des informations telles que le nom du buteur, celui du passeur décisif, ainsi que la minute à laquelle chaque but a été inscrit. Ces données sont particulièrement pertinentes pour enrichir et personnaliser le résumé que nous souhaitons élaborer, en mettant nottamment en avant les moments clés du match.

```{r}
# Extraction de données de l'encadré 3 

but_details <- page %>%html_nodes(".sb-aktion-aktion") %>%html_text(trim = TRUE)              # Evenements liés aux buts

but_events <- grep("But de la saison", but_details, value = TRUE)                             # Filtrage des données 

buteurs <- page %>%html_nodes(".sb-aktion-aktion a.wichtig") %>%html_text(trim = TRUE)        # Extraction des buteurs

clubs.but <- page %>% html_nodes(".sb-aktion-wappen img") %>%html_attr("alt")                 # Extraction du club du buteur        

#Extraction du club auquel appartient le buteur à partir du logo 


liste_buteurs <- c()                                                                   # Initialisation des listes pour les buteurs 
liste_passeurs <- c()                                                                  # Initialisation des listes pour les passeurs
liste_minutes <- c()                                                                   # Initialisation des listes pour les minutes
liste_clubs <- c()                                                                     # Initialisation des listes pour les clubs

# Fonction d'extraction des statistiques
for (i in seq_along(but_events)) {
  buteur_match <- sub(",.*", "", but_events[i])                                        
  passeur_match <- ifelse(grepl("Passe décisive:", but_events[i]),
                          sub(".*Passe décisive: (.+?),.*", "\\1", but_events[i]),          
                          "Non spécifié")                                                   
  liste_buteurs <- c(liste_buteurs, buteur_match) 
  liste_passeurs <- c(liste_passeurs, passeur_match)
  liste_minutes <- c(liste_minutes, but_minutes[i])
  liste_clubs <- c(liste_clubs,clubs.but[i])
}

# Création d'un data frame pour rassembler les informations
statistiques_buts <- data.frame(
  Clubs = liste_clubs,
  Minutes = liste_minutes,
  Buteur = liste_buteurs,
  Passeur = liste_passeurs,
  Details = but_events,
  stringsAsFactors = FALSE
)

print(statistiques_buts)

```

## 2 Création d'un résumé à partir des données collèctées 

Une fois les données extraites il est possible de créer un résumé naratif du match:

```{r}
#Création du résumé narratif du match

Resum.match <- function(compet, Stade, T.away, T.home, result, spec, but_events, formation_home, formation_away, Away.data, liste_buteurs,liste_passeurs,liste_clubs,liste_minutes,clubs,clubs.but) {
  resume = paste(
    "Dans le cadre de la compétition", compet, ", le match opposant", T.home, "à", T.away,
    "s'est déroulé à", Stade, ", devant une foule de", spec, "spectateurs. Ce match s'est soldé sur le score de", result, ".",
    "L'équipe de", T.home, "s'est présentée en", formation_home
  )
  if (formation_home == formation_away) {
    resume = paste(resume, ", tout comme les hommes de", Away.data$Manager, ", également disposés en", formation_away, ".")
  } else {
    resume = paste(resume, ", tandis que les hommes de", Away.data$Manager, "étaient disposés en", formation_away, ".")
  }
  if (length(liste_buteurs) > 0) {
    resume <- paste0(resume, " Voici les moments forts du match : ")
    
    for (i in 1:length(liste_buteurs)) {
      minute <- liste_minutes[i]  
      buteur <- liste_buteurs[i]  
      passeur <- liste_passeurs[i] 
      club <- liste_clubs[i]
      
      if (passeur != "Non spécifié") {
        event_text <- paste(
          "À la minute", minute, club, "a trouvé le chemin des filets avec un but signé", buteur,
          "grâce à une passe décisive de", passeur, "."
        )
      } else {
        event_text <- paste("À la minute", minute, ", c'est", buteur, "qui a inscrit un magnifique but.")
      }
      resume <- paste0(resume, event_text) 
    }
  } else {
    resume <- paste0(resume, " Au cours des 90 minutes, les deux équipes ont donné le meilleur d'elles-mêmes, mais aucune d'elles n'a su se départager. Ce match se solde sur un score nul qui n'arrange personne.")
  }
  resume <- paste0(resume, "\n\nCe match restera dans les mémoires pour ses moments forts et l'intensité du jeu.")
  return(resume)
}


resume <- Resum.match(
  compet = compet,
  Stade = Stade,
  T.away = T.away,
  T.home = T.home,
  result = result,
  spec = spec,
  but_events = but_events,
  formation_home = formation_home,
  formation_away = formation_away,
  Away.data = Away.data,
  liste_buteurs = liste_buteurs,
  liste_passeurs = liste_passeurs,
  liste_clubs = liste_clubs,
  liste_minutes = liste_minutes,
  clubs = clubs.but,
  clubs.but = clubs.but
)

cat(resume)


```


## 3 Restructurer le code en ensembles de fonctions

1)    Fonction de récupération/nettoyage de la page HTML

```{r}
<<<<<<< HEAD
get_page = function(urlpage, user_agent) {
  res = GET(urlpage, user_agent)
  html = read_html(content(res, "text"))
  clean_html = str_replace_all(as.character(html), '[\\t\\r\\n\\f]', '')
  return(clean_html)
=======
# Fonction finale pour automatiser le traitement d'une liste de matchs
process_matches <- function(url_list, save_path = NULL) {
  # Charger les librairies nécessaires
  library(httr)
  library(stringr)
  library(xml2)
  library(rvest)
  library(dplyr)
  
  # Fonction interne pour extraire les données d'un match
  extract_match_summary <- function(match_url) {
    # Configurer le user-agent
    user_agent <- user_agent("Mozilla/5.0 (Windows NT 10.0; Win64; x64; rv:132.0) Gecko/20100101 Firefox/132.0")
    
    # Requête GET pour récupérer le contenu HTML
    response <- GET(match_url, user_agent)
    if (response$status_code != 200) return(NULL)
    
    # Chargement et nettoyage du contenu HTML
    html <- read_html(content(response, "text"))
    clean_html <- str_replace_all(as.character(html), '[\\t\\r\\n\\f]', '')
    page <- read_html(clean_html)
    
    # Extraction des informations principales
    competition <- page %>% html_node(".direct-headline__header") %>% html_text(trim = TRUE)
    home_team <- page %>% html_node(".sb-team.sb-heim .sb-vereinslink") %>% html_text(trim = TRUE)
    away_team <- page %>% html_node(".sb-team.sb-gast .sb-vereinslink") %>% html_text(trim = TRUE)
    result <- page %>% html_node(".sb-endstand") %>% html_text(trim = TRUE)
    spectators <- page %>% html_node(".sb-zusatzinfos strong") %>% html_text(trim = TRUE)
    stadium <- page %>% html_node(".sb-zusatzinfos a") %>% html_text(trim = TRUE)
    
    # Résumé narratif
    summary <- paste(
      "Dans le cadre de la compétition", competition, ", le match opposant",
      home_team, "et", away_team, "s'est déroulé à", stadium, "devant", spectators, "spectateurs.",
      "Le score final est de", result, "."
    )
    
    return(list(
      Competition = competition,
      HomeTeam = home_team,
      AwayTeam = away_team,
      Result = result,
      Spectators = spectators,
      Stadium = stadium,
      Summary = summary
    ))
  }
  
  # Traitement de la liste d'URLs
  all_matches <- lapply(url_list, function(url) {
    tryCatch(extract_match_summary(url), error = function(e) NULL)
  })
  
  # Sauvegarde des résultats si un chemin est fourni
  if (!is.null(save_path)) {
    saveRDS(all_matches, file = save_path)
  }
  
  return(all_matches)
>>>>>>> 4f33b02a9351f3367686eb8eeeffa411ce83cbd8
}
```

<<<<<<< HEAD
2)    Fonction d'extraction des principales données

```{r}
extraire_details_match = function(page) {
  compet <- page %>% html_node(".direct-headline__header") %>% html_text(trim = TRUE)
  T.home <- page %>% html_node(".sb-team.sb-heim .sb-vereinslink") %>% html_text(trim = TRUE)
  T.away <- page %>% html_node(".sb-team.sb-gast .sb-vereinslink") %>% html_text(trim = TRUE)
  result <- page %>% html_node(".sb-endstand") %>% html_text(trim = TRUE)
  spec <- page %>% html_node(".sb-zusatzinfos strong") %>% html_text(trim = TRUE)
  date <- page %>% html_node(".sb-datum.hide-for-small") %>% html_text(trim = TRUE)
  Stade <- page %>% html_node(".sb-zusatzinfos a") %>% html_text(trim = TRUE)
  
  details = list(
    compet = compet, 
    home_team = T.home, 
    away_team = T.away, 
    result = result, 
    spectators = spec, 
    match_date = date, 
    stadium = Stade
  )
  return(details)
}
```

3)    Fonction pour extraire les minutes des buts

```{r}
extraire_but_minutes = function(page) {
  but_elements <- page %>% 
    html_nodes(".sb-leiste-ereignis span.sb-sprite.sb-tor") %>% 
    html_nodes(xpath = "..") %>% html_attr("style")
  
  extract_minutes <- function(style) {
    if (grepl("left:", style)) {
      percent <- as.numeric(sub(".*left: ([0-9.]+)%;.*", "\\1", style))
      return(round((percent * 90) / 100, 0))
    } else {
      return(NA)
    }
  }
  
  but_minutes <- sapply(but_elements, extract_minutes)
  return(but_minutes)
}
```

4)    Fonction pour extraire les buteurs 

```{r}
extraire_buteurs = function(page, but_minutes) {
  but_details <- page %>% html_nodes(".sb-aktion-aktion") %>% html_text(trim = TRUE)
  buteurs <- page %>% html_nodes(".sb-aktion-aktion a.wichtig") %>% html_text(trim = TRUE)
  clubs.but <- page %>% html_nodes(".sb-aktion-wappen img") %>% html_attr("alt")
  
  liste_buteurs <- c()
  liste_passeurs <- c()
  liste_minutes <- c()
  liste_clubs <- c()
  
  for (i in seq_along(but_details)) {
    buteur_match <- sub(",.*", "", but_details[i])
    passeur_match <- ifelse(grepl("Passe décisive:", but_details[i]),
                            sub(".*Passe décisive: (.+?),.*", "\\1", but_details[i]),
                            "Non spécifié")
    liste_buteurs <- c(liste_buteurs, buteur_match)
    liste_passeurs <- c(liste_passeurs, passeur_match)
    liste_minutes <- c(liste_minutes, but_minutes[i])
    liste_clubs <- c(liste_clubs, clubs.but[i])
  }
  
  statistics_buts <- data.frame(
    Clubs = liste_clubs,
    Minutes = liste_minutes,
    Buteur = liste_buteurs,
    Passeur = liste_passeurs,
    Details = but_details,
    stringsAsFactors = FALSE
  )
  return(statistics_buts)
=======
# Liste des URLs de matchs
url_matche <- c(
  "https://www.transfermarkt.fr/spielbericht/index/spielbericht/4402015")

# Appel de la fonction
results <- process_matches(url_matche, save_path = "match_results.rds")

# Affichage résumé
cat("\n=== Résumé des matchs ===\n")
for (match in results) {
  if (!is.null(match)) {
    cat(match$Summary, "\n")
  }
>>>>>>> 4f33b02a9351f3367686eb8eeeffa411ce83cbd8
}

```

5)    Fonction finale 

```{r}
Generation_de_resumes = function(urlpage, user_agent) {
  clean_html = get_page(urlpage, user_agent)
  page = read_html(clean_html)
  
  details = extraire_details_match(page)
  but_minutes = extraire_but_minutes(page)
  but_stats = extraire_buteurs(page, but_minutes)
  
  formation_home = "4-4-2"  # Exemple, à remplacer par l'extraction réelle des formations
  formation_away = "4-3-3"  # Exemple, à remplacer par l'extraction réelle des formations
  Away_data = list(Manager = "John Doe")  # Exemple, à remplacer par l'extraction réelle du manager
  
  resume = Resum.match(details, but_stats, formation_home, formation_away, Away_data)
  return(resume)
}

```

6)    Execution de la fonction

```{r}
user_agent = user_agent("Mozilla/5.0 (Windows NT 10.0; Win64; x64; rv:132.0) Gecko/20100101 Firefox/132.0")
urlpage = ""  # Remplacer par l'URL du match
Fonction_Finale = Generation_de_resumes(urlpage, user_agent)
cat(Fonction_Finale)

```
