---
title: "Techniques de programmation"
author: "CORBARI UGO SCHNEIDER HUGO"
date: "2025-01-14"
output: html_document
---

```{r setup, include=FALSE}
knitr::opts_chunk$set(
  echo = TRUE,          # Ne pas afficher le code
  message = FALSE,       # Ne pas afficher les messages
  warning = FALSE,       # Ne pas afficher les avertissements
  error = FALSE          # Ne pas afficher les messages d'erreur
)
```

## Description du projet

Pour ce projet lié à l'Unité d'Enseignement "Techniques de programmation", nous avons décidé de développer un programme capable de générer des résumés de matchs de football en se basant sur les résultats disponibles sur le site "Transfermarkt".

Ce projet s'inscrit dans le cadre de l'apprentissage des techniques de web scraping, une thématique du cours que nous avons trouvée particulièrement intéressante mais assez complexe, doù le fait que nous avons souhaité approfondir cette thématique.

L'objectif principal est ainsi de récupérer les données d'un match spécifique depuis le site "Transfermarkt". Pour ce faire, nous commençons par configurer un user agent et nettoyer le fichier HTML extrait. Ensuite, nous extrayons des informations telles que les équipes, les scores, les buteurs, et d'autres événements clés du match. Une fois ces données collectées, nous mettons en place des formules permettant de structurer et résumer les principaux événements du match.

Enfin, nous veillons à automatiser ce processus afin que notre programme puisse produire un résumé détaillé pour n'importe quel match de football disponible sur la plateforme. Ce projet nous a permis de consolider notre compréhension des techniques de web scraping tout en appliquant les concepts appris à travers le cours de manière concrète.

```{r, echo=FALSE, results='hide'}
### Importation des packages et configuration

# Chargement des librairies nécessaires 
library(httr)
library(stringr)
library(xml2)
library(stringr)
library(tools)
library(rvest)
library(dplyr)

# Configuration d'un User-Agent spécifique, définition de l'URL de la page cible et nettoyage de la page HTML
foot = GET('https://www.whatismybrowser.com/detect/what-is-my-user-agent/')
str_match_all(content(foot, "text"), '<div class="value" id="detected_value">(.*?)</div>')[[1]][,2]

user_agent = user_agent("Mozilla/5.0 (Windows NT 10.0; Win64; x64; rv:132.0) Gecko/20100101 Firefox/132.0")
foot = GET('https://www.whatismybrowser.com/detect/what-is-my-user-agent/', user_agent)
str_match_all(content(foot, "text"), '<div class="value" id="detected_value">(.*?)</div>')[[1]][,2]

urlpage = 'https://www.transfermarkt.fr/spielbericht/index/spielbericht/4402015'
urlpage

foot = GET(urlpage, user_agent)
html = xml2::read_html(httr::content(foot, "text"))
substr(as.character(html), 1, 2000)

clean_html = str_replace_all(as.character(html),'[\\t\\r\\n\\f]','')

```

## 1 Extractions des données pour un match

Le site "Transfermarkt" présente tous les matchs selon une structure homogène. Chaque page dédiée aux résultats d'un match est organisée en plusieurs encadrés. Dans un premier temps, notre travail se concentre sur le premier encadré. Cet encadré contient des informations clés telles que la compétition dans laquelle se déroule le match, les équipes impliquées, les scores, le résultat final, ainsi que d'autres données essentielles à la création du résumé que nous souhaitons mettre en place.

```{r}
### Extractions des principales données de l'encadré 1

page <- read_html(clean_html)

compet <- page %>% html_node(".direct-headline__header") %>%  html_text(trim = TRUE)            # Compétition

T.home <- page %>% html_node(".sb-team.sb-heim .sb-vereinslink") %>% html_text(trim = TRUE)     # Equipe Domicile

T.away <- page %>% html_node(".sb-team.sb-gast .sb-vereinslink") %>% html_text(trim = TRUE)     # Equipe Exterieur

result <- page %>% html_node(".sb-endstand") %>%html_text(trim = TRUE)                          # Résultat

spec <- page %>% html_node(".sb-zusatzinfos strong") %>% html_text(trim = TRUE)                 # Spectateurs

date <- page %>% html_node(".sb-datum.hide-for-small") %>% html_text(trim = TRUE)               # Date du match

Stade <- page %>% html_node(".sb-zusatzinfos a") %>% html_text(trim = TRUE)                     # Nom du stade

# Résumé de ces informations
cat(sprintf("Compétition: %s\nMatch: %s %s %s\nSpectateurs: %s\nDate et heure: %s\nStade: %s\n",
            compet, T.home, result, T.away, spec, date, Stade))

```

Nous remarquons que, sous ce premier encadré, le site présente une frise chronologique des événements dans laquelle apparaissent les minutes auxquelles ont lieu les buts, une information qui nous sera essentielle pour le résumé du match.

```{r}
# Extraire les minutes en fonction de leurs positions dans la frise
# La frise présente tous les évènements du match, tels que les changements, les buts ou encore les cartons. On se concentre dans notre cas sur les buts 
# Objectif : Filtrer uniquement les événements de buts
but_elements <- page %>%
  html_nodes(".sb-leiste-ereignis span.sb-sprite.sb-tor") %>% html_nodes(xpath = "..") %>%html_attr("style")                                          
# Les éléments de la frise sont définis en fonction de leurs positions, on convertit alors la position en minutes
extract_minutes <- function(style) {
  if (grepl("left:", style)) {
    percent <- as.numeric(sub(".*left: ([0-9.]+)%;.*", "\\1", style))
    return(round((percent * 90) / 100, 0))  # Calcul de la minute en fonction du pourcentage
  } else {
    return(NA)
  }
}

but_minutes <- sapply(but_elements, extract_minutes)
print(but_minutes)
```

Le deuxième encadré permet d'accéder aux compositions des équipes, une information pertinente pour comprendre la physionomie des matchs.

```{r}
# Fonction pour extraire les joueurs par poste et le manager pour une équipe spécifique
extraire.joueurs <- function(page, section_xpath) {
  section <- page %>% html_nodes(xpath = section_xpath)
  postes <- c("Gardien de but", "Défenseurs", "Milieux de terrain", "Attaquants", "Manager")
  data <- list()
  for (poste in postes) {
    poste_xpath <- sprintf(".//td[b[text()='%s']]/following-sibling::td", poste)
    joueurs <- section %>% html_nodes(xpath = poste_xpath) %>% html_text(trim = TRUE)
    if (length(joueurs) == 0) {
      data[[poste]] <- "Non disponible"
    } else {
      data[[poste]] <- joueurs
    }
  }
  return(data)
}

extraire_formation <- function(page) {
  section.Home <- "//div[contains(@class, 'large-6') and contains(@class, 'aufstellung') and contains(@class, 'box')]" 
  section.Away <- "//div[contains(@class, 'large-6') and not(contains(@class, 'aufstellung'))]" 
  
  # Extraire les données pour chaque équipe
  Home.data <- extraire.joueurs(page, section.Home) 
  Away.data <- extraire.joueurs(page, section.Away) 
  
  # Fonction pour extraire le nombre de joueurs par poste
  Nb.joueurs.lignes <- function(poste) { 
    joueurs <- strsplit(poste, ",\\s*")[[1]] 
    return(length(joueurs)) 
  } 
  
  # Extraire le nombre de joueurs pour chaque poste
  nombre_joueurs_home <- sapply(Home.data, Nb.joueurs.lignes) 
  nombre_joueurs_away <- sapply(Away.data, Nb.joueurs.lignes) 
  
  # Obtenir les formations
  formation_home <- paste( 
    nombre_joueurs_home["Défenseurs"],  
    nombre_joueurs_home["Milieux de terrain"],  
    nombre_joueurs_home["Attaquants"], sep = "-" 
  ) 
  
  formation_away <- paste( 
    nombre_joueurs_away["Défenseurs"],  
    nombre_joueurs_away["Milieux de terrain"],  
    nombre_joueurs_away["Attaquants"], sep = "-" 
  ) 
  
  # Retourner les formations
  return(list(formation_home = formation_home, formation_away = formation_away))
}

formations <- extraire_formation(page)

# Afficher les résultats
cat("\nFormation équipe à domicile : ", formations$formation_home, "\n") 
cat("Formation équipe à l'extérieur : ", formations$formation_away, "\n")

```

Le troisième encadré joue également un rôle crucial car il détaille les données liées aux buts marqués pendant le match. Il fournit des informations telles que le nom du buteur, celui du passeur décisif, ainsi que la minute à laquelle chaque but a été inscrit. Ces données sont particulièrement pertinentes pour enrichir et personnaliser le résumé que nous souhaitons élaborer, en mettant nottamment en avant les moments clés du match.

```{r}
# Fonction d'extraction de données de l'encadré 3 
extraire_buteurs = function(page, but_minutes) {
  # Extraire les informations pertinentes pour chaque événement
  but_events <- page %>% html_nodes(".sb-aktion-aktion") %>% html_text(trim = TRUE)
  buteurs <- page %>% html_nodes(".sb-aktion-aktion a.wichtig") %>% html_text(trim = TRUE)
  passeurs <- page %>% html_nodes(".sb-aktion-aktion .sb-aktion-detail") %>% html_text(trim = TRUE)
  
  # Initialisation des listes
  liste_buteurs <- c()
  liste_passeurs <- c()
  liste_minutes <- c()
  liste_evenements <- c()

  for (i in seq_along(but_events)) {
    # Vérifier si l'événement est un but
    if (grepl("but", tolower(but_events[i]), fixed = TRUE)) {
      # Extraire les détails du buteur, passeur et événement
      buteur_match <- buteurs[i]
      passeur_match <- ifelse(grepl("Passe décisive:", passeurs[i]), 
                              sub(".*Passe décisive: (.+)", "\\1", passeurs[i]), 
                              "Non spécifié")
      minute_match <- but_minutes[i]
      evenement_match <- but_events[i]
      
      # Ajouter les informations extraites dans les listes
      liste_buteurs <- c(liste_buteurs, buteur_match)
      liste_passeurs <- c(liste_passeurs, passeur_match)
      liste_minutes <- c(liste_minutes, minute_match)
      liste_evenements <- c(liste_evenements, evenement_match)
    }
  }

  # Création du data frame
  statistiques_buts <- data.frame(
    Minute = liste_minutes,
    Buteur = liste_buteurs,
    Passeur = liste_passeurs,
    Evenement = liste_evenements,
    stringsAsFactors = FALSE
  )
  
  return(statistiques_buts)
}

statistiques_buts <- extraire_buteurs(page, but_minutes)
print(statistiques_buts)

passeurs <- page %>% html_nodes(".sb-aktion-aktion .sb-aktion-detail") %>% html_text(trim = TRUE)
print(passeurs)  # Vérifier ce que vous obtenez dans la variable passeurs

```

## 2 Création d'un résumé à partir des données collèctées 

Une fois les données extraites il est possible de créer un résumé naratif du match:

```{r}
# Création du résumé narratif du match 
Resum.match <- function(compet, Stade, T.away, T.home, result, spec, formation_home, formation_away, liste_buteurs, liste_passeurs, liste_clubs, liste_minutes) {
  # Convertir les formations en chaînes uniques si nécessaire
  formation_home <- paste(formation_home, collapse = ", ")
  formation_away <- paste(formation_away, collapse = ", ")
  
  # Introduction du résumé
  resume = paste(
    "Dans le cadre de la compétition", compet, ", le match opposant", T.home, "à", T.away,
    "s'est déroulé à", Stade, ", devant une foule de", spec, "spectateurs. Ce match s'est soldé sur le score de", result, ".",
    "L'équipe de", T.home, "s'est présentée en", formation_home
  )
  
  # Ajouter la formation de l'équipe adverse
  if (formation_home == formation_away) {
    resume = paste(resume, ", tout comme les hommes de", T.away, ", également disposés en", formation_away, ".")
  } else {
    resume = paste(resume, ", tandis que les hommes de", T.away, "étaient disposés en", formation_away, ".")
  }

  # Ajouter les moments forts si des buts ont été marqués
  if (length(liste_buteurs) > 0) {
    resume <- paste0(resume, " Voici les moments forts du match : ")
    
    for (i in 1:length(liste_buteurs)) {
      minute <- liste_minutes[i]
      buteur <- liste_buteurs[i]
      passeur <- liste_passeurs[i]
      club <- liste_clubs[i]
      
      if (passeur != "Non spécifié") {
        event_text <- paste(
          "À la minute", minute, club, "a trouvé le chemin des filets avec un but signé", buteur,
          "grâce à une passe décisive de", passeur, "."
        )
      } else {
        event_text <- paste("À la minute", minute, ", c'est", buteur, "qui a inscrit un magnifique but.")
      }
      resume <- paste0(resume, event_text, " ")
    }
  } else {
    resume <- paste0(resume, " Au cours des 90 minutes, les deux équipes ont donné le meilleur d'elles-mêmes, mais aucune d'elles n'a su se départager. Ce match se solde sur un score nul qui n'arrange personne.")
  }

  # Conclusion du résumé
  resume <- paste0(resume, "\n\nCe match nous a offert 90 minutes de divertissements et nous avons hâte de suivre ces deux équipes pour la suite de la saison.")
  
  return(resume)
}

```


## 3 Restructurer le code en ensembles de fonctions

1)    Fonction de récupération/nettoyage de la page HTML

```{r}

get_page = function(urlpage, user_agent) {
  res = GET(urlpage, user_agent)
  html = read_html(content(res, "text"))
  clean_html = str_replace_all(as.character(html), '[\\t\\r\\n\\f]', '')
  return(clean_html)
}

  extract_match_summary <- function(match_url) {
    user_agent <- user_agent("Mozilla/5.0 (Windows NT 10.0; Win64; x64; rv:132.0) Gecko/20100101 Firefox/132.0")
    response <- GET(match_url, user_agent)
    if (response$status_code != 200) return(NULL)
    
    # Chargement et nettoyage du contenu HTML
    html <- read_html(content(response, "text"))
    clean_html <- str_replace_all(as.character(html), '[\\t\\r\\n\\f]', '')
    page <- read_html(clean_html)
  }    
```

2)    Fonction d'extraction des principales données

```{r}
extraire_details_match = function(page) {
  compet <- page %>% html_node(".direct-headline__header") %>% html_text(trim = TRUE)
  T.home <- page %>% html_node(".sb-team.sb-heim .sb-vereinslink") %>% html_text(trim = TRUE)
  T.away <- page %>% html_node(".sb-team.sb-gast .sb-vereinslink") %>% html_text(trim = TRUE)
  result <- page %>% html_node(".sb-endstand") %>% html_text(trim = TRUE)
  spec <- page %>% html_node(".sb-zusatzinfos strong") %>% html_text(trim = TRUE)
  date <- page %>% html_node(".sb-datum.hide-for-small") %>% html_text(trim = TRUE)
  Stade <- page %>% html_node(".sb-zusatzinfos a") %>% html_text(trim = TRUE)
  
  details = list(
    compet = compet, 
    T.home = T.home, 
    T.away = T.away, 
    result = result, 
    spectators = spec, 
    match_date = date, 
    stadium = Stade
  )
  return(details)
}
```

3)    Modification de la fonction d'extraction des formations

Après avoir examiné d'autres pages rattachés à des matchs de football, nous avons remarqué que la structure de l'encadré présentant les formatons peut prendre une seconde forme. Il s'agit alors de modifier la fonction extraire_formation pour prendre en compte cette possibilité :

```{r}
extraire_formation2 <- function(page) {
  # XPaths pour les sections avec les données de formation
  section.Home <- "//div[contains(@class, 'large-6') and contains(@class, 'aufstellung-box')]" 
  section.Away <- "//div[contains(@class, 'large-6') and not(contains(@class, 'aufstellung-box'))]" 
  
  # Fonction pour extraire la formation directement si elle est présente sous forme de texte
  extraire_formation_directe <- function(section) {
    formation <- section %>% html_nodes(xpath = ".//div[contains(@class, 'aufstellung-unterueberschrift')]") %>% html_text(trim = TRUE)
    
    if(length(formation) > 0) {
      return(formation)
    }
    return(NULL)
  }

  # Extraire la formation directement si disponible pour chaque équipe
  formation_home <- extraire_formation_directe(page %>% html_nodes(xpath = section.Home))
  formation_away <- extraire_formation_directe(page %>% html_nodes(xpath = section.Away))
  
  # Si la formation est absente sous forme de texte, extraire les joueurs et calculer la formation
  if (is.null(formation_home)) {
    Home.data <- extraire.joueurs(page, section.Home)
    nombre_joueurs_home <- sapply(Home.data, Nb.joueurs.lignes)
    formation_home <- paste(
      nombre_joueurs_home["Défenseurs"], 
      nombre_joueurs_home["Milieux de terrain"], 
      nombre_joueurs_home["Attaquants"], sep = "-"
    )
  }
  
  if (is.null(formation_away)) {
    Away.data <- extraire.joueurs(page, section.Away)
    nombre_joueurs_away <- sapply(Away.data, Nb.joueurs.lignes)
    formation_away <- paste(
      nombre_joueurs_away["Défenseurs"], 
      nombre_joueurs_away["Milieux de terrain"], 
      nombre_joueurs_away["Attaquants"], sep = "-"
    )
  }

  # Retourner les formations
  return(list(formation_home = formation_home, formation_away = formation_away))
}

# Exemple d'appel de la fonction
formations <- extraire_formation(page)

# Afficher les résultats
cat("\nFormation équipe à domicile : ", formations$formation_home, "\n") 
cat("Formation équipe à l'extérieur : ", formations$formation_away, "\n")

```

## Fonction finale 

```{r}
Generation_de_resumes <- function(urlpage, user_agent) {
  clean_html <- get_page(urlpage, user_agent)
  page <- read_html(clean_html)

  details <- extraire_details_match(page)
  formations <- extraire_formation2(page)
  minutes <- extract_minutes(page)

  # Construction des moments forts
  moments_forts <- paste0(
    "À la minute ", statistiques_buts$Minutes, " ",
    statistiques_buts$Clubs, " a trouvé le chemin des filets avec un but signé ",
    statistiques_buts$Buteur, " grâce à une passe décisive de ",
    statistiques_buts$Passeur, "."
  )
  
  moments_forts <- paste(moments_forts, collapse = " ")

  # Génération du résumé final
  resume <- Resum.match(
    compet = details$compet,
    Stade = details$stadium,
    T.away = details$T.away,
    T.home = details$T.home,
    result = details$result,
    spec = details$spectators,
    formation_home = paste(formations$formation_home, collapse = ", "),
    formation_away = paste(formations$formation_away, collapse = ", "),
    liste_buteurs = statistiques_buts$Buteur,
    liste_passeurs = statistiques_buts$Passeur,
    liste_clubs = statistiques_buts$Clubs,
    liste_minutes = statistiques_buts$Minutes
  )
  
  # Ajout des moments forts au résumé
  resume <- paste(resume, "\nVoici les moments forts du match :", moments_forts)
  
  return(resume)
}

# Test de la fonction
user_agent = user_agent("Mozilla/5.0 (Windows NT 10.0; Win64; x64; rv:132.0) Gecko/20100101 Firefox/132.0")
urlpage = "https://www.transfermarkt.fr/spielbericht/index/spielbericht/4437897"  # Remplacer par l'URL du match
Fonction_Finale = Generation_de_resumes(urlpage, user_agent)
cat(Fonction_Finale)


```
```{r}
# Fonction d'extraction des minutes à partir de la frise
extract_minutes <- function(style) {
  if (grepl("left:", style)) {
    percent <- as.numeric(sub(".*left: ([0-9.]+)%;.*", "\\1", style))
    return(round((percent * 90) / 100, 0))  # Conversion du pourcentage en minute
  } else {
    return(NA)
  }
}

Generation_de_resumes <- function(urlpage, user_agent) {
  clean_html = get_page(urlpage, user_agent)
  page = read_html(clean_html)
  details = extraire_details_match(page)
  but_minutes = extract_minutes(page)
  but_stats = extraire_buteurs(page, but_minutes)
  formations = extraire_formation2(page)
  formation_home = formations$formation_home  # Formation équipe à domicile
  formation_away = formations$formation_away  # Formation équipe à l'extérieur
  compet = details$compet
  Stade = details$Stade
  T.away = details$T.away
  T.home = details$T.home
  result = details$result
  spec = details$spec
  liste_buteurs = but_stats$liste_buteurs  # Liste des buteurs
  liste_passeurs = but_stats$liste_passeurs  # Liste des passeurs
  liste_clubs = but_stats$liste_clubs  # Liste des clubs
  # Appel de la fonction Resum.match()
  resume = Resum.match(
    compet = compet,
    Stade = Stade,
    T.away = T.away,
    T.home = T.home,
    result = result,
    spec = spec,
    formation_home = formation_home,
    formation_away = formation_away,
    liste_buteurs = liste_buteurs,
    liste_passeurs = liste_passeurs,
    liste_clubs = liste_clubs,
    liste_minutes = but_minutes  # Passer les minutes des buts
  )
  
  return(resume)
}

# Test de la fonction
user_agent = user_agent("Mozilla/5.0 (Windows NT 10.0; Win64; x64; rv:132.0) Gecko/20100101 Firefox/132.0")
urlpage = "https://www.transfermarkt.fr/spielbericht/index/spielbericht/4437897"  # Remplacer par l'URL du match
Fonction_Finale = Generation_de_resumes(urlpage, user_agent)
cat(Fonction_Finale)
```

